# 商业承兑汇票的付处理（金融资产）

提问人：yjhly2011 时间：2022-06-14 11:46:52
各位好，见下面的例题：
2021 年 5 月 5 日，甲公司从信用状况良好的某客户收到若干由该客户签发的商业承兑汇票和由工商银行承兑的银行承兑汇票，并于当月将上述票据全部背书转让给供应商，并将其全部予以终止确认。甲公司对应收票据进行管理的目标是将应收票据持有到期后收取款项，同时兼顾流动性要求转让应收票据。
问题：
判断甲公司应收票据在初始确认时应当如何分类，并说明理由；指出甲公司的会计处理是否存在不当之处。如果存在不当之处，提出恰当的处理意见。
答案：
（ 1 ）甲公司应收票据在初始确认时应当分类为以公允价值计量且其变动计入其他综合收益的金融资产。
理由：甲公司管理应收票据的业务模式既以收取合同现金流量为目标，又以出售该金融资产为目标。
（ 2 ）会计处理存在不当之处。
处理意见：不应终止确认背书转让的商业承兑汇票，应继续确认相关应收票据。
我的疑问：如果甲公司将收到的“商业承兑汇票及银行承兑汇票”分类为以公允价值计量且其变动计入其他综合收益的金融资产，那么会计科目是计入“其他债权投资”而不是应收票据吗？
实务中企业经常收到银行承兑汇票，大多 6 个期限，有的是其他公司背书来的，企业收到后一般是作为应收票据核算吧，到期后增加等额的银行存款；如果是提前到银行承兑，则会增加一部分贴现息（计入财务费用）。
大家怎么理解

回答人：chenyiwei
核算科目为“应收票据”科目（如涉及金额较大、笔数较多，也可以单独设置“应收款项融资”会计科目），但在编制资产负债表时，鉴于票据期限短于一年，属于流动资产，故在“应收款项融资”项目中列报。

提问人：yjhly2011 时间：2022-06-15 16:30:21
谢谢陈版主的回复，应收款项融资报表项目，反映资产负债表日以公允价值计量且其变动计入其他综合收益的应收票据和应收账款，不是很理解什么样的应收票据和应收账款是“以公允价值计量且其变动计入其他综合收益”，以公允价值计量表示应收票据和应收账款在市场上有报价，那么我们在实务中应收票据和应收账款一般均为因实际业务（如销售产品或商品）而产生，在什么情况下会出现这种情况呢？能举些例子吗，谢谢

回答人：chenyiwei
实务中“应收款项融资”主要是看是否意图包含背书转让且满足终止确认条件。一般是指信誉较高的大型商业银行承兑的银行承兑汇票。